臺灣臺中地方法院刑事判決
111年度易字第1305號
公  訴  人  臺灣臺中地方檢察署檢察官
被      告  楊連春



上列被告因竊盜案件，經檢察官提起公訴（111年度偵字第24372
號），被告於準備程序中就被訴事實為有罪之陳述，經本院裁定
改依簡式審判程序審理，判決如下：
    主  文
楊連春犯毀壞門扇侵入住宅竊盜罪，累犯，處有期徒刑柒月。未
扣案之犯罪所得新臺幣參仟捌佰元沒收，於全部或一部不能沒收
或不宜執行沒收時，追徵其價額。
    事  實
一、楊連春於因缺錢花用，竟意圖為自己所不法之所有，基於毀
    壞門扇、侵入住宅竊盜之犯意，於民國111年3月2日晚間9時
    12分許，徒手拉扯破壞址設臺中市○○區○○街000巷00號5樓黃
    建廉住處大門之門鎖走入屋內，以此方式侵入黃建廉之住宅
    ，並徒手竊取屋內黃建廉所有存錢筒內之現金新臺幣（下同
    ）共3,800元得手。嗣黃建廉因委請黃智誠修繕該屋，黃智
    誠前往上址拿取工具時，發現大門門鎖遭破壞，遂通知黃建
    廉報警處理，始循線查悉上情。
二、案經臺中市政府警察局清水分局報告臺灣臺中地方檢察署檢
    察官偵查起訴。
    理  由
一、本件被告所犯為死刑、無期徒刑、最輕本刑為3年以上有期
    徒刑以外之罪，亦非屬高等法院管轄之第一審案件，其於準
    備程序進行中，就被訴事實為有罪之陳述，經法官告知簡式
    審判程序之旨，並聽取公訴檢察官、被告之意見後，依刑事
    訴訟法第273條之1第1項、第273條之2等規定，裁定進行簡
    式審判程序，且不受同法第159條第1項、第161條之2、第16
    1條之3、第163條之1及第164條至第170條所規定證據能力認
    定及調查方式之限制，合先敘明。
二、上開犯罪事實，業據被告楊連春迭於警詢及本院審理中坦承
    不諱（偵卷第47至50頁、本院卷第143、151頁），復經證人
    黃建廉、黃智誠於警詢中陳述明確（偵卷第51至53、55至58
    頁），並有臺中市政府警察局清水分局職務報告（偵卷第45
    頁）、臺中市政府警察局111年4月8日中市警鑑字第1110027
    663號鑑定書影本（偵卷第61至63頁）、內政部警政署刑事
    警察局111年3月18日刑紋字第1110028145號鑑定書影本（偵
    卷第67至72頁）、案發現場及監視器錄影畫面翻拍照片共11
    張（偵卷第77至79頁）在卷可參，堪認被告之自白與事實相
    符，堪予採信。是本案事證明確，被告上開犯行洵堪認定，
    應依法論科。
三、論罪科刑：
（一）按刑法第321條第1項第2款所謂毀越門扇、牆垣及其他安
      全設備，係指毀損、毀壞或超越及踰越門扇、牆垣及其他
      安全設備而言，毀而不越，或越而不毀，均得依該條款處
      斷。次按毀壞構成門之一部之鎖，應認為係毀壞門扇（最
      高法院64年度第4次刑庭庭推總會議決議㈠參照）。本件依
      案發現場照片所示（偵卷第77頁），被告應係以徒手拉扯
      鬆動之大門門鎖之方式，使鑲嵌於黃建廉住處之大門上之
      門鎖基座破損，自該當毀壞門扇之要件。故核被告所為，
      係犯刑法第321條第1項第1款、第2款之毀壞門扇侵入住宅
      竊盜罪。
（二）又被告前於109年間因竊盜案件，經本院109年度沙簡字第
      500號判決有期徒刑4月確定，並於110年3月13日徒刑執行
      完畢出監等情，有臺灣高等法院被告前案紀錄表附卷可證
      ，其於受有期徒刑執行完畢後，5年內故意再犯本件有期
      徒刑以上之罪，為累犯，參諸被告論以累犯之前科與本案
      之犯罪類型、罪質與社會侵害程度高度重疊，且衡諸被告
      前有多次竊盜等前科紀錄，其經歷數次刑罰之執行卻仍未
      心生警惕，再度觸犯本罪，足見前案徒刑之執行成效不彰
      ，其主觀上具特別之惡性及刑罰反應力薄弱之情形。是綜
      核全案情節，認依累犯規定加重最低本刑，並不致使被告
      所受之刑罰超過其所應負擔之罪責，對其人身自由亦不生
      過苛之侵害，無違憲法罪刑相當原則及比例原則，故依司
      法院大法官釋字第775號解釋理由書意旨、刑法第47條第1
      項規定，加重其刑。　　　　　
（三）爰審酌被告前有多次竊盜之前科紀錄，此有臺灣高等法院
      被告前案紀錄表在卷可按，素行顯然非佳，歷經數次偵審
      程序及科刑宣告，猶未能克制行止，以正途獲取日常所需
      ，竟因缺錢花用，率爾以徒手破壞大門門鎖之方式，侵入
      黃建廉之住處竊取財物，使他人蒙受財產損失，顯見其未
      能尊重他人之財產權，法紀觀念薄弱，同時危害社會治安
      ；復衡以被告迄今仍未與黃建廉達成和解，賠償損失以獲
      取諒解，所為殊值非難；惟念及被告犯後始終坦承犯行，
      態度尚可，非無悔意，兼衡被告之犯罪動機與目的、犯罪
      手段、所竊財物之價值，暨其於本院審理時自陳高中肄業
      、羈押前從事水電工作、月收入約30,000多元、未婚、整
      體經濟狀況尚可等語（本院卷第151頁）之智識程度、經
      濟與家庭生活狀況等一切情狀，量處如主文所示之刑。
四、沒收部分：
    按犯罪所得，屬於犯罪行為人者，沒收之。前項沒收，於全
    部或一部不能沒收或不宜執行沒收時，追徵其價額，刑法第
    38條之1第1項前段、第3項分別定有明文。經查，被告竊得
    黃建廉所有存錢筒內之現金3,800元，係屬其實際犯罪所得
    ，而被告於本院審理中供稱該等財物皆已花用，迄今尚未與
    被害人達成和解等語（本院卷第143頁），堪認犯罪所得尚
    未合法發還予被害人，爰依刑法第38條之1第1項前段、第3
    項規定，就被告上開未扣案之犯罪所得3,800元宣告沒收，
    並於全部或一部不能沒收或不宜執行沒收時，追徵其價額。
據上論斷，應依刑事訴訟法第273條之1第1項、第299條第1項前
段，刑法第321條第1項第1款、第2款、第47條第1項、第38條之1
第1項前段、第3項，刑法施行法第1條之1第1項，判決如主文。
本案經檢察官鄒千芝提起公訴，檢察官王淑月、藍獻榮到庭執行
職務。
中　　華　　民　　國　　111 　年　　9 　　月　　30　　日
                  刑事第三庭    法  官  路逸涵
以上正本證明與原本無異。
如不服本判決應於收受送達後20日內向本院提出上訴書狀，並應
敘述具體理由；其未敘述上訴之理由者，應於上訴期間屆滿後20
日內向本院補提理由書（均須按他造當事人之人數附繕本）「切
勿逕送上級法院」。
告訴人或被害人如不服判決，應備理由具狀向檢察官請求上訴，
上訴期間之計算，以檢察官收受判決正本之日起算。
                                書記官  黃于娟
中　　華　　民　　國　　111 　年　　10　　月　　 3　　日
附錄本案論罪科刑法條全文
中華民國刑法第321條
犯前條第1項、第2項之罪而有下列情形之一者，處6月以上5年以
下有期徒刑，得併科50萬元以下罰金：
一、侵入住宅或有人居住之建築物、船艦或隱匿其內而犯之。
二、毀越門窗、牆垣或其他安全設備而犯之。
三、攜帶兇器而犯之。
四、結夥三人以上而犯之。
五、乘火災、水災或其他災害之際而犯之。
六、在車站、港埠、航空站或其他供水、陸、空公眾運輸之舟、
    車、航空機內而犯之。
前項之未遂犯罰之。